【裁判字號】    97,易,967
【裁判日期】    971216
【裁判案由】    竊盜等
【裁判全文】
臺灣苗栗地方法院刑事判決               97年度易字第967號
公  訴  人  臺灣苗栗地方法院檢察署檢察官
被      告  乙○○
            甲○○
上列被告等因竊盜等案件，經檢察官提起公訴（97年度偵字第41
24、5125號），被告等於準備程序中就被訴事實為有罪之陳述，
於聽取當事人之意見後，由本院合議庭裁定由受命法官獨任進行
簡式審判程序，判決如下：
    主    文
乙○○犯攜帶兇器竊盜罪，累犯，處有期徒刑玖月。
甲○○搬運贓物，累犯，處有期徒刑肆月，如易科罰金，以新臺
幣壹仟元折算壹日。
    事    實
一、乙○○前因恐嚇取財案件，經國防部中部地方軍事法院以93
    年度台審字第270 號判決判處有期徒刑2 年6 月確定，甫於
    民國97年6 月9 日（起訴書誤載為29日）因縮短刑期執行完
    畢出監。甲○○則曾因竊盜案件，經本院以95年度苗簡字第
    615 號判決判處有期徒刑3 月確定，甫於95年10月31日易科
    罰金執行完畢。詎渠等猶不知警惕行止，乙○○於97年8 月
    24日下午5 時30分許，在丙○○所有坐落苗栗縣三義鄉雙潭
    村雙連潭512-1 地號土地上，持客觀上足以對人之生命、身
    體、安全造成危險性，可供為兇器使用之鋤頭1 支（未扣案
    ），竊取丙○○所有之七里香樹1 棵。得手後，隨即聯絡甲○○，委請甲○○駕駛汽車載運該七里香樹。甲○○即駕駛
    車牌號碼W9-8617 號自用小貨車前往上開地點，其明知該七
    里香樹係乙○○竊取之贓物，竟仍基於搬運贓物之犯意，先
    由乙○○將該七里香樹搬至其所駕駛之自小貨車上，再由甲○○駕車搭載乙○○駛離現場而搬運之。渠等並於同日晚上
    7 時許，將上開七里香樹載運至徐文南（另經臺灣苗栗地方
    法院檢察署檢察官為不起訴處分）所經營，位於苗栗三義鄉
    雙潭村之「煉勝茶花園」，以新臺幣（下同）1500元之代價
    出售予徐文南。嗣經丙○○發現後，報警處理，經警循線查
    獲上情。
二、案經苗栗縣警察局苗栗分局報請臺灣苗栗地方法院檢察署檢
    察官偵查起訴。
    理    由
一、按簡式審判程序之證據調查，不受第159 條第1 項之限制，
    刑事訴訟法第273 條之2 定有明文，是依上開規定，於行簡
    式審判程序之案件，被告以外之人於審判外之陳述，除有其
    他不得作為證據之法定事由外，應認具有證據能力。查本案
    被害人丙○○、證人徐文南於警詢時、偵查中所為陳述，雖
    係被告以外之人於審判外之陳述，惟因本案採行簡式審判程
    序，復無其他不得作為證據之法定事由，揆諸首揭說明，均
    應認具有證據能力，合先敘明。
二、上開事實，業據被告乙○○、甲○○於警詢、偵查中及本院
    審理時坦承不諱，核與證人即被害人丙○○、證人徐文南於
    警詢、偵查中證述之情節相符，復有贓物認領保管單1 份、
    失竊現場照片2 張在卷可稽。足認被告2 人上開自白與事實
    相符，堪以採信。從而，本案事證明確，被告乙○○加重竊
    盜、甲○○搬運贓物之犯行已堪認定，均應依法論科。
三、按刑法第321 條第1 項第3 款之攜帶兇器竊盜罪，係以行為
    人攜帶兇器竊盜為其加重條件，此所謂兇器，其種類並無限
    制，凡客觀上足對人之生命、身體、安全構成威脅，具有危
    險性之兇器均屬之，且祇須行竊時攜帶此種具有危險性之兇
    器為已足，並不以攜帶之初有行兇之意圖為必要（最高法院
    79年臺上字第5253號判例可資參照）。查被告乙○○持以行
    竊所用之鋤頭1 支，係金屬製品，質地堅硬，前端尖銳，若
    持之攻擊人體，顯足以對人體造成傷害而具有危險性，堪認
    屬兇器無誤。是核被告乙○○所為，係犯刑法第321 條第1
    項第3 款之攜帶兇器竊盜罪；被告甲○○所為，係犯刑法第
    349 條第2 項之搬運贓物罪。又被告乙○○、甲○○2 人前
    有如事實欄所載之犯罪科刑及執行紀錄，此有臺灣苗栗地方
    法院檢察署刑案資料查註紀錄表及臺灣高等法院被告前案紀
    錄表各1 份在卷足憑，渠等於有期徒刑執行完畢後，5 年以
    內故意再犯本件有期徒刑以上之罪，均為累犯，應依刑法第
    47 條 第1 項之規定加重其刑。爰審酌被告2 人均年富力盛
    ，竟貪圖私利，乙○○以行竊之方式獲取財物，並以攜帶兇
    器之方式為之，對社會治安危害非微，行為殊無可取；被告
    甲○○搬運贓物，助長竊盜歪風，更使被害人追索不易，行
    為亦無足取，惟念及渠等犯後坦承犯行，被害人丙○○已取
    回失竊之物，犯罪所生之損害尚非鉅大，兼衡渠等犯罪之動
    機、目的、手段暨參酌檢察官具體求刑之範圍等一切情狀，
    分別量處如主文所示之刑，並就被告甲○○部分諭知易科罰
    金之折算標準，以資懲儆。至於被告乙○○用以行竊七里香
    樹所用之鋤頭1 支，雖為犯罪所用之物，然未據扣案，亦非
    屬違禁物，為免日後執行困難，爰不予宣告沒收，附此敘明
    。
據上論斷，應依刑事訴訟法第273 條之1 第1 項、第299 條第1
項前段，刑法第321 條第1 項第3 款、第349 條第2 項、第47
條第1 項、第41條第1 項前段，刑法施行法第1 條之1 第1 項、
第2 項前段，判決如主文。
本案經檢察官黃俊鳴到庭執行職務。
中    華    民    國    97    年    12    月    16    日
                  刑事第三庭    法  官  林佩儒
以上正本證明與原本無異。
如不服本判決，應於判決送達後10日內，向本院提出上訴狀（應
抄附繕本）。
其未敘述上訴理由者，應於上訴期間屆滿後20日內補提理由書狀
於本院，上訴於臺灣高等法院臺中分院。
告訴人或被害人如對於本判決不服者，應具備理由請求檢察官上
訴，其上訴期間之計算係以檢察官收受判決正本日期為準。
                                書記官  陳玲君
中    華    民    國    97    年    12    月     16   日
【附錄本案論罪科刑法條】
中華民國刑法第321 條
犯竊盜罪而有下列情形之一者，處6月以上、5年以下有期徒刑：
一、於夜間侵入住宅或有人居住之建築物、船艦或隱匿其內而犯
    之者。
二、毀越門扇、牆垣或其他安全設備而犯之者。
三、攜帶兇器而犯之者。
四、結夥三人以上而犯之者。
五、乘火災、水災或其他災害之際而犯之者。
六、在車站或埠頭而犯之者。
前項之未遂犯罰之。
中華民國刑法第349條（普通贓物罪）
收受贓物者，處3 年以下有期徒刑、拘役或5 百元以下罰金。
搬運、寄藏、故買贓物或為牙保者，處5年以下有期徒刑、拘役
或科或併科1千元以下罰金。
因贓物變得之財物，以贓物論。


司法院資訊處製作；財團法人民間司法改革基金會備份。
